bg-BG: Повърхности за почистване: Уреди; Приспособления за баня; Килим; Облекло; Плотове; Плат; Стъклени повърхности; Линии на фугиращ разтвор; Твърди повърхности; Кухненски мивки; Ламиниран паркет; Постелки за домашни любимци; Килим; Стълбищни стъпала; Каменна настилка; Готварски печки; Плочки; Тапицерия; Винилови настилки; Дървени настилки; Други
pl: Czyszczenie powierzchni: Urządzenia; Wyposażenie łazienki; Dywan; Odzież; Blaty; Tkanina; Powierzchnie szklane; Linie fug; Twarde powierzchnie; Zlewozmywaki kuchenne; Podłoga z laminatu; Legowiska dla zwierząt; Dywan; Stopnie schodów; Podłoga kamienna; Płyty kuchenne; Płytki ceramiczne; Tapicerka; Podłoga winylowa; Podłoga drewniana; Pozostałe
da: Rengøring af overflader: Hårde hvidevarer; Badeværelsesinventar; Tæppe; Tøj; Køkkenbordplader; Stof; Glasoverflader; Fugelinjer; Hårde overflader; Køkkenvaske; Laminatgulv; Sengetøj til kæledyr; Tæppe; Trappetrin; Stengulv; Komfurplader; Klinker; Polstring; Vinylgulv; Trægulv; Andet
ru: Поверхности для очистки: Бытовая техника; Сантехника; Ковер; Одежда; Столешницы; Ткань; Стеклянные поверхности; Плиточные швы; Твердые поверхности; Кухонные мойки; Ламинат; Подстилка для домашних животных; Коврик; Ступени лестницы; Каменный пол; Плиты; Плитка; Обивка; Виниловый пол; Деревянный пол; Другое
zh-TW: 清潔表面: 電器; 衛浴潔具; 地毯; 衣著; 檯面; 布料; 玻璃表面; 灌漿線; 堅硬表面; 廚房水槽; 強化地板; 寢具; 地毯紗; 階梯; 石材地板; 爐具; 磁磚; 坐椅面料; 乙烯基地板; 木地板; 其他
zh-CN: 清洁表面: 电器; 卫浴洁具; 地毯; 服装; 台面板; 面料/布料; 玻璃表面; 填缝线; 硬表面; 厨房水槽; 层压地板; 宠物床上用品; 地毯; 楼梯台阶; 石材地板; 炉盘; 瓷砖; 室内装潢; 乙烯基地板; 木地板; 其他
es: Superficies de limpieza: Electrodomésticos; Accesorios de baño; Alfombra; Prendas de vestir; Encimeras; Tejido; Superficies de vidrio; Líneas de lechada; Superficies duras; Fregaderos de cocina; Pisos laminados; Ropa de cama para mascotas; Alfombra; Peldaños de escalera; Pisos de piedra; Estufas; Azulejos; Tapicería; Pisos de vinilo; Pisos de madera; Otros
hr-HR: Površine koje se čiste proizvodom: Uređaji; Kupaonska oprema; Tepih; Odjeća; Radne površine; Tkanina; Staklene površine; Fuge; Tvrde površine; Kuhinjski sudoperi; Laminatni podovi; Kreveti za kućne ljubimce; Sag; Stubište; Kameni podovi; Ploče za kuhanje; Pločice; Presvlake; Vinilni podovi; Drveni podovi; Ostalo
lt-LT: Valomi paviršiai: Buitinė technika; Vonios kambario įranga; Kilimai; Drabužiai; Stalviršiai; Audiniai; Stikliniai paviršiai; Plytelių siūlės; Kieti paviršiai; Virtuvės plautuvės; Laminato grindys; Augintinių guoliai; Kilimėliai; Laiptų pakopos; Akmens grindys; Viryklėms; Plytelėms; Apmušalai; Vinilo grindys; Medinės grindys; Kita
ja: 表面の清掃: 家電製品; 浴室設備; カーペット; 衣料品; カウンタートップ; 布・生地; ガラス面; グラウトライン; ハード面; キッチンシンク; ラミネートフローリング; ペット寝具; ラグ; 階段の段; ストーンフローリング; コンロ; タイル; 室内装飾品; ビニールフローリング; ウッドフローリング; その他
ko: 청소 대상: 가전제품; 욕실 비품; 카펫; 의류; 카운터 톱; 패브릭; 유리 표면; 줄눈; 딱딱한 표면; 주방 싱크대; 라미네이트 바닥재; 반려동물 침구; 러그; 계단; 석조 바닥재; 스토브탑; 타일; 실내 커버; 비닐 바닥재; 목재 바닥재; 기타
pt-BR: Limpeza de superfícies: Eletrodomésticos; Louças de banheiro; Tapete; Roupas; Balcões; Tecido; Superfícies de vidro; Rejunte; Superfícies rígidas; Pias de cozinha; Pisos laminados; Camas de animais de estimação; Tapete; Degraus de escada; Pisos de pedra; Fogões; Azulejos; Estofamento; Piso vinílico; Piso de madeira; Outro
sv: Rengöring av ytor: Vitvaror; Badrumsarmaturer; Matta; Klädsel; Bänkskivor; Tyg; Glasytor; Murbrukslinjer; Hårda ytor; Diskbänkar; Laminatgolv; Sängkläder för husdjur; Matta; Trappsteg; Stengolv; Spishällar; Kakelplattor; Klädsel; Vinylgolv; Trägolv; Annat
hu: Felületek tisztítása: Készülékek; Fürdőszobai felszerelések; Szőnyeg; Ruhafélék; Munkalapok; Szövet; Üvegfelületek; Fugák; Kemény felületek; Konyhai mosogatók; Laminált padló; Kisállatágy; Kisszőnyeg; Lépcsőfokok; Kőpadló; Főzőlapok; Csempék; Kárpit; Vinylpadló; Fapadló; Egyéb
sk-SK: Čistenie povrchov: Spotrebiče; Vybavenie kúpeľne; Koberec; Oblečenie; Pracovné dosky; Tkanina; Sklenené povrchy; Škárovacie línie; Tvrdé povrchy; Kuchynské drezy; Laminátové podlahy; Podstielka pre domáce zvieratá; Koberec; Schodiskové stupne; Kamenná podlaha; Varné dosky; Dlaždice; Čalúnenie; Vinylová podlaha; Drevená podlaha; Iné
pt-PT: Limpeza de superfícies: Eletrodomésticos; Louças de casa de banho; Tapete; Vestuário; Balcões; Tecido; Superfícies de vidro; Linhas de argamassa; Superfícies duras; Pias de cozinha; Piso laminado; Camas de animais de estimação; Tapete; Degraus de escadas; Piso em pedra; Fogões; Azulejos; Estofamento; Piso em vinil; Piso de madeira; Outro
cs: Povrchy k čištění: Spotřebiče; Koupelnové armatury; Koberec; Oblečení; Kuchyňské desky; Látky; Skleněné povrchy; Spáry; Tvrdé povrchy; Kuchyňské dřezy; Laminátová podlaha; Pelíšky; Kobercová; Schody; Kamenná podlaha; Varné desky; Dlaždice; Čalounění; Vinylová podlaha; Dřevěná podlaha; Jiné
fi: Pintojen puhdistus: Kodinkoneet; Kylpyhuoneen kalusteet; Matot; Vaatteet; Työtasot; Kangas; Lasipinnat; Saumauslaasti; Kovat pinnat; Keittiön pesualtaat; Laminaattilattia; Lemmikkieläinten pedit; Matto; Porrasaskelmat; Kivilattia; Liesitasot; Laatat; Verhoilu; Vinyylilattia; Puulattia; Muu
th: การทำความสะอาดพื้นผิว: เครื่องใช้; อุปกรณ์ในห้องน้ำ; พรม; เสื้อผ้า; เคาน์เตอร์ท็อป; ผ้า; พื้นผิวกระจก; บริเวณที่ยาแนว; พื้นผิวแข็ง; อ่างล้างจาน; พื้นลามิเนต; ที่นอนสัตว์เลี้ยง; พรม; ขั้นบันได; พื้นหิน; เตาตั้งพื้น; กระเบื้อง; เบาะ; พื้นไวนิล; พื้นไม้; อื่นๆ
it: Superfici di pulizia: Elettrodomestici; Attrezzature per il bagno; Tappeto; Abbigliamento; Controsoffitti; Tessuto; Superfici in vetro; Strati di malta; Superfici dure; Lavelli da cucina; Pavimento in laminato; Biancheria da letto per animali domestici; Tappeto; Gradini delle scale; Pavimento in pietra; Piani cottura; Piastrelle; Rivestimento; Pavimento in vinile; Pavimento in legno; Altro
de: Reinigungsoberflächen: Haushaltsgeräte; Badezimmerarmaturen; Teppich; Bekleidung; Arbeitsplatten; Stoff; Glasoberflächen; Fugenlinien; Harte Oberflächen; Küchenspülen; Laminatboden; Haustierbetten; Teppich; Treppenstufen; Steinboden; Herdplatten; Fliesen; Polster; Vinylboden; Holzboden; Sonstiges
tr: Yüzeylerin Temizlenmesi: Aletler; Banyo armatürleri; Halı; Giyim Eşyaları; Mutfak Tezgahları; Kumaşlar; Cam yüzeyler; Derz hatları; Sert yüzeyler; Mutfak lavaboları; Laminat zemin; Evcil hayvan yatağı; Kilim; Merdiven adımları; Taş zemin; Ocaklar; Fayanslar; Döşeme; Vinil zemin; Ahşap zemin; Diğer
nb: Rengjøring av overflater: Hvitevarer; Baderomsinnredning; Teppe; Klesplagg; Benkeplater; Stoff; Glassoverflater; Fugelinjer; Harde overflater; Kjøkkenvasker; Laminatgulv; Sengetøy til kjæledyr; Teppe; Trappetrinn; Steingulv; Komfyrtopp; Fliser; Møbeltrekk; Vinylgulv; Tregulv; Annen
en: Cleaning surfaces: Appliances; Bathroom fixtures; Carpet; Clothing; Countertops; Fabric; Glass surfaces; Grout lines; Hard surfaces; Kitchen sinks; Laminate flooring; Pet bedding; Rug; Stair steps; Stone flooring; Stovetops; Tiles; Upholstery; Vinyl flooring; Wood flooring; Other
nl: Reiningsoppervlakken: Huishoudelijke apparaten; Badkamerarmaturen; Tapijt; Kleding; Aanrechtbladen; Stof; Glazen oppervlakken; Voeglijnen; Harde oppervlakken; Spoelbakken; Laminaatvloer; Beddengoed voor huisdieren; Vloerkleed; Traptreden; Stenen vloer; Fornuizen; Tegels; Bekleding; Vinylvloer; Houten vloer; Andere
vi: Bề mặt làm sạch: Thiết bị gia dụng; Đồ dùng phòng tắm; Thảm; Quần áo; Quầy bếp; Vải; Bề mặt kính; Dòng vữa; Bề mặt cứng; Bồn rửa nhà bếp; Sàn gỗ công nghiệp; Bộ đồ giường cho thú cưng; Rug; Cầu thang; Sàn đá; Bàn bếp; Gạch lát; Chất liệu bọc; Sàn vinyl; Sàn gỗ; Khác
fr: Nettoyage de superficies: Appliances; Accessoires de salle de bains; Tapis; Vêtements; Comptoirs; Tissu; Surfaces en verre; Lignes de coulis; Surfaces dures; Éviers de cuisine; Revêtement de sol stratifié; Literie; Tapis; Escaliers pas à pas; Sol en pierre; Cuisinières; Carrelage; Tapisserie d’ameublement; Sol en vinyle; Parquet; Autre
sl-SI: Površine za čiščenje: Aparati; Kopalniška oprema; Preproga; Oblačila; Pulti; Tkanina; Steklene površine; Linije za fugiranje; Trde površine; Kuhinjska korita; Laminat; Postelja za hišne ljubljenčke; Preproga; Stopnice na stopnišču; Kamnita tla; Štedilniki; Ploščice; Tapetništvo; Vinilne talne obloge; Lesena tla; Drugo
ro-RO: Suprafețe indicate: Aparate; Corpuri de baie; Covor; Îmbrăcăminte; Blaturi; Textile; Suprafețe de sticlă; Rosturi; Suprafețe dure; Chiuvete de bucătărie; Pardoseli laminate; Așternut pentru animale de companie; Mochetă; Treptele scărilor; Pardoseli din piatră; Plite; Gresie; Tapițerie; Pardoseli din vinil; Pardoseli din lemn; Altele
el: Καθαρισμός επιφανειών: Συσκευές; Εγκαταστάσεις υγιεινής; Μοκέτα; Ενδύματα; Πάγκοι; Ύφασμα; Γυάλινες επιφάνειες; Ρευστοκονιάματα; Σκληρές επιφάνειες; Νεροχύτες κουζίνας; Laminate δάπεδα; Κρεβάτια κατοικιδίων; Χαλί; Σκαλοπάτια; Πέτρινο δάπεδο; Μαγειρικές εστίες; Πλακάκια; Ταπετσαρία; Δάπεδο βινυλίου; Ξύλινο δάπεδο; Άλλο